【裁判字號】    95,裁,875
【裁判日期】    950427
【裁判案由】    地價稅
【裁判全文】
最  高  行  政  法  院  裁  定
                                     95年度裁字第00875號
上  訴  人  甲○○
被 上訴 人  臺北市稅捐稽徵處
代  表  人  乙○○
上列當事人間因地價稅事件，上訴人不服中華民國93年10月14日
臺北高等行政法院93年度簡字第681號判決，提起上訴。本院裁
定如下：
    主  文
上訴駁回。
上訴審訴訟費用由上訴人負擔。
    理  由
一、按對於適用簡易程序之裁判提起上訴或抗告，須經最高行政
    法院許可，且該許可以訴訟事件所涉及之法律見解具有原則
    性者為限，行政訴訟法第235條定有明文。所謂訴訟事件涉
    及之法律見解具有原則性，係指該事件所涉及之法律問題意
    義重大，而有加以闡釋之必要情形而言，如對於行政命令是
    否牴觸法律所為之判斷，或就同類事件所表示之法律見解與
    其他高等行政法院或本院所表示之見解互相牴觸，有由本院
    統一法律上意見或確認其意見之必要情形屬之。
二、案外人陳何琪以坐落臺北市○○區○○段4小段711之1、712
    地號土地為既成巷道，無償供公共使用為由，向被上訴人文
    山分處申請免徵地價稅，該分處於民國89年3月24日會同地
    政機關至現場會勘，發現系爭土地7分之6部分為臺北市○○
    路○段103巷道路用地；7分之1部分土地遭上訴人圍起作車庫
    使用，被上訴人乃核定系爭土地7分之1供車庫使用之部分面
    積土地，不符合土地稅減免規則第9條規定，仍應課徵地價
    稅，並於89年5月1日函通知上訴人系爭土地供上訴人作車庫
    使用部分（即711之1地號土地7分之1面積43.14平方公尺部
    分及712地號土地7分之1面積0.71平方公尺部分），自89年
    期起恢復課徵地價稅，上訴人並於90年11月27日繳納完畢，
    嗣上訴人以系爭土地應稅部分土地，89年度及90年度地價稅
    ，應由全體共有人共同繳納為由，於92年3月10日向被上訴
    人申請退稅新臺幣（下同）19,039元，被上訴人僅准核退2,
    921元，上訴人不服（註：應僅得就否准退稅金額16,118元
    不服），提起訴願，遭決定駁回，提起行政訴訟，請求（一
    ）被上訴人應給付上訴人30,000元（包括應退還89年、90年
    所溢收之地價稅19,039元及其至今之利息與精神補償金10,9
    61元）（二）訴願決定及原處分撤銷。經原審判決駁回。上
    訴人就撤銷之訴部分提起上訴（給付之訴部分未上訴，已確
    定。）。
三、上訴意旨略以：上訴人於85年購買上開土地時，隨即書面函
    知系爭地號之其他分別共有人，謂其等為臺北市○○區○○
    段4小段711之1、712地號土地之分別共有人，有權使用系爭
    711之1地號土地7分之1面積43.14平方公尺及712地號土地7
    分之1面積0.71平方公尺土地，上訴人自始至終均未占有或
    使用其等所有部分，但被上訴人卻認為上訴人有使用或占有
    其他人之部分，此為不合乎事實認定，被上訴人原已核准退
    還上訴人溢繳之地價稅2,921元，嗣又以92年12月5日北市稽
    大安甲字第09262043302號函通知要上訴人再繳交地價稅2,9
    21元，實有未合等語，為此請廢棄原審判決，並撤銷原處分
    及訴願決定。經核，上訴意旨無非就原審法院事實認定之職
    權行使，指摘其不當，核無所涉及之法律見解，具有原則上
    之重要情事，上訴人提起上訴，不合首揭規定，不應許可，
    其上訴難謂合法，應予駁回。至被上訴人92年12月5日北市
    稽大安甲字第09262043302號函通知要上訴人再繳交地價稅
    2,921元，據被上訴人於本院答辯稱，係因原處分作成時，
    共有人陳何琪未申請由占用人即上訴人代繳系爭地價稅，故
    核定退還上訴人已繳納之該部分地價稅，並向陳何琪發單補
    徵，嗣陳何琪聲明不服，並於92年11月15日申請由占用人即
    上訴人代繳，被上訴人乃再向上訴人發單補徵，故上開被上
    訴人92年12月5日北市稽大安甲字第09262043302號函核係另
    一處分，與本件上訴人不服之部分應係原處分否准上訴人之
    退稅金額為16,118元（19,039元減2,921元）有別，非本件
    審理範圍，附此敘明。
四、依行政訴訟法第249條第1項前段、第104條、民事訴訟法第9
    5條、第78條，裁定如主文。
中    華    民    國    95    年    4     月    27    日
                  第三庭審判長法  官  趙  永  康
                              法  官  鄭  淑  貞
                              法  官  侯  東  昇
                              法  官  黃  淑  玲
                              法  官  林  文  舟
以  上  正  本  證  明  與  原  本  無  異
中    華    民    國    95    年    4     月    27    日
                              書記官  莊  俊  亨


司法院資訊處製作；財團法人民間司法改革基金會備份。
